ACORDAO-COMPLETO-2339033

ACÓRDÃO DE RELAÇÃO

ACÓRDÃO DE RELAÇÃO 382/2019 ATA 3/2019 - PLENÁRIO

Acórdão 382/2019-TCU-Plenário
	VISTOS e relacionados estes autos de Denúncia formulada contra o Conselho Nacional de Técnicos em Radiologia - Conter, acerca de supostas irregularidades praticadas por sua atual diretoria, conforme publicações extraídas do site do denunciante. Observamos, por oportuno, que as matérias noticiadas são de amplo conhecimento público, ante a sua divulgação da internet, sem qualquer preocupação por parte do denunciante quanto ao sigilo da autoria. O presente processo somente foi autuado com a natureza de denúncia em razão da ausência de legitimidade do autor para formular representação a esta Corte;
	Considerando que, entre os apontamentos da exordial, a análise empreendida pela unidade evidenciou a procedência das irregularidades quanto a diárias e jetons da diretoria executiva (peça 7, itens 7-16) ;
	Considerando a competência do Conter pelas possíveis irregularidades praticadas pelos dirigentes do CRTR-4ª Região (RJ) quanto ao descumprimento de Termo de Ajuste de Conduta (TAC) firmado com o Ministério Público do Trabalho (MPT) , referente ao Inquérito Civil de 000559.2009.01.000/2-23 (peça 6) , dizendo respeito a práticas de assédio moral e sexual, com potencial prejuízo do Regional em R$ 7.329.812,57 (peça 7, itens 64-69) ;
	Considerando que há apontamentos da exordial que já estão recebendo o devido tratamento nas esferas competentes, como supostas irregularidades no processo eleitoral para a escolha do 7° Corpo de Conselheiros do Conter, supostas irregularidades que teriam sido praticadas por antigas gestões do CRTR-5ª Região (SP) e deixaram de ser identificadas pelo Conter e quanto a dirigentes do Conter de respondem a processo de improbidade administrativa por assédio moral;
	Considerando que os demais apontamentos não se inserem nas competências desta Corte, restaram descaracterizados ou dizem respeito à mera especulação;
	Considerando a possibilidade de ter havido dano ao erário referente ao pagamento indevido de diárias e jetons a integrantes da diretoria executiva do Conter;
	Considerando a análise uníssona promovida pela SecexRS (peças 7-9) ,
	Os Ministros do Tribunal de Contas da União, reunidos em sessão de Plenário, ACORDAM, por unanimidade, com fundamento nos arts. 1º, inciso II, 41, da Lei 8.443/92, c/c os arts. 1º, inciso II, 143, inciso V, alínea "a", 169, inciso III, todos do Regimento Interno, em conhecer da presente documentação como Denúncia, uma vez preenchidos os requisitos de admissibilidade previstos no art.235, caput, c/c o art. 237, inciso III, e parágrafo único, e com o art. 106, § 3º, inciso II da Resolução 259/2014, para, no mérito, considerá-la parcialmente procedente, comunicando-se ao Conter e ao denunciante a presente deliberação e arquivando-se os presentes autos, sem prejuízo de expedir as seguintes "ciências" ao Conter:
a) 	considera-se indevido o pagamento de diárias de forma permanente para desempenho de funções rotineiras inerentes aos cargos de direção do conselho, especialmente devido ao deslocamento diário entre a residência dos dirigentes e a sede da entidade, ainda que tais deslocamentos se deem entre municípios distintos, tendo em vista a contrariedade ao caráter eventual ou transitório que justifica o recebimento de tal indenização e por conferir caráter remuneratório ao pagamento desses benefícios, uma vez que afrontam os princípios da legalidade, da moralidade, da impessoalidade, da economicidade e da razoabilidade;
b) 	o jeton somente pode ser devido para participação em reuniões de Diretoria e sessões Plenárias que possuam caráter deliberativo, conforme Acórdão 549/2011-TCU-Segunda Câmara; 
c) 	compete ao Conter, por força do art. 3º do Código de Processo de Ética, processar e julgar membros do CRTR-4ª Região por faltas éticas disciplinares que supostamente teriam resultado no descumprimento do Termo de Ajustamento de Conduta firmado entre aquele conselho e o Ministério Público do Trabalho, consoante informação contida no Ofício do CRTR-RJ 15, de 9/1/2017, dirigido ao Conter (IC 000559.2009.01.000/2-23) ;
d) dar publicidade ao presente acórdão.
1. Processo TCProcesso 032.923/2017-1 (DENÚNCIA) 
	1.1. Responsável: Identidade preservada (art. 55, caput, da Lei 8.443/1992) 
	1.2. Interessado: Identidade preservada (art. 55, caput, da Lei 8.443/1992) 
	1.3. Órgão/Entidade/Unidade: Conselho Nacional de Técnicos em Radiologia
	1.4. Relator: Ministro-Substituto Augusto Sherman Cavalcanti
	1.5. Representante do Ministério Público: não atuou
	1.6. Unidade técnica: Secretaria de Controle Externo no Estado do Rio Grande do Sul (SecexRS) .
	1.7. Representação legal: não há
	1.8. Determinar ao Conselho Nacional de Técnicos em Radiologia (Conter) que apure os casos de pagamento de diárias, passagens e jetons citados na instrução de peça 7, adotando-se, se for o caso, o procedimento para ressarcimento dos valores pagos indevidamente, encaminhando a esta Corte, no prazo de 180 dias, comprovação das medidas adotadas.

ACORDAO-COMPLETO-2377407

Acórdão 2459/2019 - Plenário

ACORDAO-COMPLETO-2537729

Acórdão de Relação 1417/2022 - Plenário

Acórdão de Relação

ACORDAO-COMPLETO-2415187

Acórdão de Relação 1671/2020 - Plenário

ACORDAO-COMPLETO-2384877

Acórdão 616/2020 - Plenário

AUGUSTO SHERMAN

não há

Não atuou

DENÚNCIA (DEN)

Secretaria de Controle Externo no Estado do Rio Grande do Sul (SecexRS).